---
title: "regex (정규 표현식)"
output: 
  flexdashboard::flex_dashboard:
    vertical_layout: fill
    theme: 
      version: 4
      bootswatch: minty
runtime: shiny
---

```{r setup, include=FALSE}
library(flexdashboard)
library(shiny)
library(magrittr)
knitr::opts_chunk$set(echo = FALSE)
```


## Highlighted text

Example is from https://github.com/dream-ellie/regex

```{r shiny, echo=FALSE}
text <- readr::read_file("example-text.txt")

ui <- fluidPage(
  h2("Regex Basic (정규 표현식 기본)"),
  tags$head(
    tags$style(
      ".purple{
        background-color:#C3B1E1;
        border: 1px solid purple;
      }"
    )
  ),
  textInput("text",
    "Regular expression (정규 표현식)",
    width = "100%",
    placeholder = "Enter regular expression here. e.g. gr(e|a)*y (여기에 정규 표현식을 입력하세요.)"
  ),
  htmlOutput("text_marked")
)

server <- function(input, output) {
  possibly_match <- purrr::possibly(
    stringr::str_match,
    FALSE
  )

  output$text_marked <- renderText({
    if (!isTruthy(input$text)) {
      replaced <- text
    } else {
      expr <- stringr::regex(
        stringr::str_c("(", input$text, ")"), 
        multiline = TRUE
      )

      req(possibly_match(text, expr), cancelOutput = TRUE)

      replaced <- text %>%
        stringr::str_replace_all(
          expr,
          "<span class=purple>\\1</span>"
        )
    }

    replaced <- replaced %>%
      stringr::str_replace_all("\n", "<br>")

    return(replaced)
  })
}

shinyApp(ui, server, options = list(height = 850))
```



## Basics (기본 문법 정리) {.tabset}

### Groups and ranges

| Character | Description (뜻)                                                                    |
| --------- | ----------------------------------------------------------------------------------- |
| `|`       | Or (또는)                                                                           |
| `()`      | Block / captured group (그룹)                                                       |
| `[]`      | Matches any within the brackets (문자셋, 괄호 안의 어떤 문자든)                     |
| `[^]`     | Does not match any within the brackets (부정 문자셋, 괄호 안의 어떤 문자가 아닐 때) |


### Quantifiers

| Character    | Description (뜻)                          |
| ------------ | ----------------------------------------- |
| `?`          | Zero or one (없거나 하나 있거나)          |
| `*`          | Zero or more (없거나 하나 있거나 많거나)  |
| `+`          | One or more (하나 또는 많이)              |
| `{n}`        | Repeated n times (n번 반복)               |
| `{min,}`     | Minimum  (최소)                           |
| `{min,max}`  | Minimum and maximum  (최소, 그리고 최대)  |


### Boundary-type

| Character | Description (뜻)                               |
| --------- | ---------------------------------------------- |
| `\b`      | Word boundaries (단어 경계)                    |
| `\B`      | Non-word boundaries (단어 경계 아님)           |
| `^`       | Starting position of string/line (문장의 시작) |
| `$`       | Ending position of string/line (문장의 끝)     |


### Character classes

| Character | Description (뜻)                                                           |
| --------- | -------------------------------------------------------------------------- |
| `\`       | Except special characters (특수 문자가 아닌 문자)                          |
| `.`       | Except new line characters (어떤 글자, 단 줄바꿈 문자 제외)                |
| `\d`      | Digits (숫자)                                                              |
| `\D`      | Non-digits (숫자 아님)                                                     |
| `\w`      | Word characters: Alphanumeric characters plus `_` (문자; 숫자 및 `_` 포함) |
| `\W`      | Non-word characters (문자 아님)                                            |
| `\s`      | Space (공백)                                                               |
| `\S`      | Non-space (공백 아님)                                                      |


### Excercises (연습문제)

- Find phone number (전화번호를 모두 찾아내는 정규 표현식을 작성해보자.)
- Find email address (이메일 주소를 모두 찾아내는 정규 표현식을 작성해보자.)
- Find YouTube URL (YouTube 링크 주소를 모두 찾아내는 정규 표현식을 작성해보자.)


